【裁判字號】    98,訴,885
【裁判日期】    980902
【裁判案由】    毒品危害防制條例
【裁判全文】
臺灣基隆地方法院刑事判決               98年度訴字第885號
公  訴  人  臺灣基隆地方法院檢察署檢察官
被      告  甲○○
上列被告因違反毒品危害防制條例案件，經檢察官提起公訴（98
年度毒偵字第1362號），於本院準備程序進行中，被告就被訴事
實為有罪之陳述，本院合議庭乃裁定由受命法官獨任依簡式審判
程序進行審理，並判決如下：
    主  文
甲○○施用第一級毒品，累犯，處有期徒刑肆月，如易科罰金，
以新臺幣壹仟元折算壹日，扣案之注射針筒貳支均沒收。
    犯罪事實
一、甲○○前因施用第二級毒品案件，經裁定送觀察勒戒後，認
    無繼續施用毒品之傾向，於民國89年1月21 日執行完畢釋放
    出所，並由臺灣基隆地方法院檢察署檢察官以88年度毒偵字
    第910 號為不起訴處分確定；再因施用第一級毒品案件，經
    本院以93年度基簡字第668號判決判處有期徒刑6月確定，於
    93年11月19日易科罰金執行完畢（構成累犯）；再因施用第
    一級毒品案件，經裁定送觀察勒戒後，認有繼續施用毒品之
    傾向，再經裁定送強制戒治後，於95年11月2 日執行期滿，
    並由臺灣基隆地方法院檢察署檢察官以95年度戒毒偵字第39
    號為不起訴處分確定；復因施用第一級毒品案件，經本院以
    97年度訴字第715號判決判處有期徒刑7月確定，甫於98年4
    月18日縮刑期滿執行完畢（構成累犯）。詎甲○○猶未戒斷
    毒癮，竟基於施用第一級毒品海洛因之犯意，於98年7月2日
    晚上某時許，在其位於基隆市○○區○○街198巷45 號住處
    內，以注射針筒注射右手手臂皮膚方式，非法施用第一級毒
    品海洛因1次，嗣為警於98年7月3日下午4時10分許，在基隆
    市○○區○○路附近查獲，並扣得尚未開封之注射針筒2 支
    ，經甲○○同意採集其尿液送驗結果呈嗎啡、可待因陽性反
    應而悉上情。
二、案經基隆市警察局第一分局移送臺灣基隆地方法院檢察署檢
    察官偵查起訴。
    理   由
壹、程序事項：
    本件被告甲○○所犯者非為死刑、無期徒刑、最輕本刑為3
    年以上有期徒刑之罪或高等法院管轄第一審案件，其於準備
    程序進行中，先就被訴事實為有罪之陳述，經告知其簡式審
    判程序之旨，並聽取公訴人、被告之意見後，本院依刑事訴
    訟法第273條之1第1 項之規定，裁定由受命法官獨任進行簡
    式審判程序，合先敘明。
貳、認定事實所依據之證據及理由：
    (一)被告自白：
      被告於本院審理中自白其確有於上開時、地施用第一級毒
      品海洛因1 次之犯行事實，其任意自白核與下列事證相符
      ，應堪採為證據。
    (二)尿液檢驗結果：
      台灣尖端先進生技醫藥股份有限公司濫用藥物尿液檢驗報
      告乙紙（附於98年度毒偵字第1362號偵查卷第11頁），足
      證經被告同意採集其尿液送驗結果，呈嗎啡（19280ng/ml
       ）、可待因（3910ng/ml）陽性反應。
    (三)扣案未開封注射針筒2支可證。
    (四)臺灣高等法院被告全國前案紀錄表附卷可參，足證被告確
      有如事實欄所載之觀察勒戒、強制戒治及徒刑之執行等情
      形。
    (五)上開補強證據已足資擔保被告於本院審理時所為之上開任
      意性自白具有相當程度之真實性，而得使本院確信被告前
      述自白之犯罪事實確屬真實，從而依刑事訴訟法第156 條
      第1 項「被告之自白，非出於強暴、脅迫、利誘、詐欺、
      疲勞訊問、違法羈押或其他不正之方法，且與事實相符者
      ，得為證據。」及第2 項「被告或共犯之自白，不得作為
      有罪判決之唯一證據，仍應調查其他必要之證據，以察其
      是否與事實相符。」規定，本院自得依被告前述自白及各
      該補強證據認定被告確有為施用第一級毒品海洛因1 次之
      犯行。本件事證明確，被告之犯行堪以認定。
三、論罪及科刑之理由：
  (一)查海洛因係毒品危害防制條例所列管之第一級毒品，此為該
    條例第2條第2項第1 款所明定。核被告所為，係犯毒品危害
    防制條例第10條第1 項之施用第一級毒品罪。被告持有第一
    級毒品以供其施用，其持有之低度行為應為其施用之高度行
    為所吸收，不另論罪。
  (二)被告曾有犯罪科刑及刑之執行情形，此有臺灣高等法院被告
    前案紀錄表可稽，其於有期徒刑執行完畢後，5 年內故意再
    犯本件最重本刑有期徒刑之罪，構成為累犯，應依刑法第47
    條第1項規定加重其刑。
  (三)按立法院於86年10月30日三讀通過，87年5月20 日公布，同
    年月22日生效之毒品危害防制條例，該條例對於施用毒品之
    被告改以「治療」、「矯治」為目的，非重在「處罰」，被
    告自98年7月6日起已至衛生署基隆醫院參加美沙冬替代療法
    門診，迄今均規律返診，近1 個月醫療採檢尿液嗎啡呈陰性
    反應，已現初步戒癮成效，有衛生署基隆醫院98年9月1日診
    斷證明書在卷可佐，顯見被告尚無施用毒品成癮之傾向，前
    開立法目的已達，再者，監獄本非戒毒場所，實無再讓被告
    入監服刑之必要，若科以最低度刑仍嫌重，本院自應適用刑
    法第59條而酌量減輕其刑，爰應依職權適用之並酌量減輕其
    刑，並依法先加後減之。
  (四)爰審酌被告犯罪之動機、目的、犯罪時所受之刺激、犯罪之
    手段、犯人之生活狀況、品行、智識程度、犯罪所生之危險
    或損害、犯罪後坦承犯行，積極參加美沙冬替代療法門診之
    態度等一切情狀，量處如主文所示之刑，並諭知易科罰金之
    折算標準。
  (五)扣案之未開封注射針筒2 支，係犯罪行為人即被告所有，供
    其預備施用第一級毒品海洛因之用，業據被告供明在卷，應
    依刑法第38條第1項第2款、第3項規定，宣告沒收。
四、據上論斷，應依刑事訴訟法第273條之1第1項、第299條第1
    項前段，毒品危害防制條例第10條第1項、第23條第2項，刑
    法第11條前段、第47條第1項、第59條、第41條第1項前段、
    第38條第1項第2款、第3項，判決如主文。
本案經檢察官高永棟到庭執行職務。
中    華    民    國    98    年    9     月    2     日
                  刑事第三庭法    官  林淑鳳
以上正本證明與原本無異。
如不服本判決應於收受送達後10日內向本院提出上訴書狀，並應
敘述具體理由；其未敘述上訴理由者，應於上訴期間屆滿後20日
內向本院補提理由書（均須按他造當事人之人數附繕本）「切勿
逕送上級法院」。
中    華    民    國    98    年    9     月    7     日
                            書 記 官  王靜敏
附錄論罪法條：
毒品危害防制條例第10條
施用第一級毒品者，處 6 月以上 5 年以下有期徒刑。
施用第二級毒品者，處 3 年以下有期徒刑。


司法院資訊處製作；財團法人民間司法改革基金會備份。
